【裁判字號】    97,台上,3445
【裁判日期】    970724
【裁判案由】    強盜等罪
【裁判全文】
最高法院刑事判決            九十七年度台上字第三四四五號
上  訴  人  甲○○
                    號之1
上列上訴人因強盜等罪案件，不服台灣高等法院台南分院中華民
國九十七年五月二十一日第二審判決（九十七年度上訴字第四四
○號，起訴案號：台灣雲林地方法院檢察署九十六年度偵字第三
八四○號），提起上訴，本院判決如下：
    主  文
上訴駁回。
    理  由
一、強盜及殺人未遂部分
按刑事訴訟法第三百七十七條規定，上訴於第三審法院，非以判
決違背法令為理由，不得為之。是提起第三審上訴，應以原判決
違背法令為理由，係屬法定要件。如果上訴理由書狀並未依據卷
內訴訟資料，具體指摘原判決不適用何種法則或如何適用不當，
或所指摘原判決違法情事，顯與法律規定得為第三審上訴理由之
違法情形，不相適合時，均應認其上訴為違背法律上之程式，予
以駁回。本件原判決維持第一審關於論處上訴人甲○○攜帶兇器
，以強暴至使不能抗拒而取他人之物及殺人未遂罪刑部分之判決
，駁回其在第二審之上訴，已詳敘認定犯罪事實之依據及憑以認
定之理由，並對上訴人否認犯罪之辯詞，如何不足採信，均已依
據卷內資料予以指駁及說明，從形式上觀察，並無任何違背法令
之處。查證據之取捨及其證明力之判斷，屬於事實審法院之職權
，苟其所為之判斷，並不違背經驗法則及論理法則，即不能指為
違法。原判決認定上訴人以其所有之萬用刀一把，對被害人廖祥
利頭部左邊太陽穴附近猛刺二刀，致其頭部外傷、頭皮後腦撕裂
傷（各為三公分及二公分），倒地流血不止，上訴人趁隙強取被
害人收銀機內之現金新台幣一千三百元之事實，係依憑被害人廖
祥利之部分指訴，財團法人天主教若瑟醫院診斷證明書、病歷資
料暨扣案之萬用刀一把等直接、間接證據，本於推理作用，確信
其為真實之程度，而為有罪之認定，其採證並無違背證據法則。
其中關於上訴人究以萬用刀，抑以石頭攻擊被害人，被害人頭部
之傷勢，究為利器，抑為鈍器所傷，原判決已詳敘其取捨證據及
證明力判斷之心證理由，其所為判斷，尚無悖離一般經驗及論理
法則，自不得指為違法。上訴意旨，對於原判決究竟如何違背法
令，並未依據卷內資料為具體之指摘，徒言伊僅以石頭攻擊被害
人頭部一次，絕無殺人之犯意云云，對於原判決已詳為論斷及說
明之事項，再為事實之爭辯，並對原審採證認事之職權行使，任
意指摘，難謂已符合首揭法定上訴要件，其上訴違背法律上之程
式，應予駁回。
二、傷害部分
刑事訴訟法第三百七十六條所列各罪之案件，經第二審判決者，
不得上訴於第三審法院。本件上訴人另犯傷害罪部分，原審係依
刑法第二百七十七條第一項論處罪刑，核屬刑事訴訟法第三百七
十六條第一款之案件。依首開說明，既經第二審判決，自不得上
訴於第三審法院，上訴人猶提起上訴（未聲明一部上訴者，視為
全部上訴），顯為法所不許，應併予駁回。
據上論結，應依刑事訴訟法第三百九十五條前段，判決如主文。
中    華    民    國  九十七  年    七    月  二十四  日
                      最高法院刑事第十一庭
                          審判長法官  花  滿  堂
                                法官  黃  正  興
                                法官  陳  東  誥
                                法官  林  錦  芳
                                法官  孫  增  同
      本件正本證明與原本無異
                                      書  記  官
中    華    民    國  九十七  年    七    月  二十九  日
                                                      K


司法院資訊處製作；財團法人民間司法改革基金會備份。
